---
title: "Atividade Avaliativa I"
author: "Bárbara Araújo Prates </br>"
date: "Estat 2021.2"
output: github_document
---

```{r setup, include=FALSE}
knitr::opts_chunk$set(echo = TRUE)
library(tidyverse)
```

---
**Questão 01**

(a) O erro de Astrobaldo é que ele considerou a mala mais pesada sendo a que representa o valor do quartil superior e esqueceu de analisar que pelo boxplot existem malas mais pesadas entre esse quartil e o limite superior (29kg), onde está localizado 25% da amostra (malas). Portanto, 23kg não representa a mala mais pesada da distribuição.

(b) A mediana é representada pelo segundo quartil, assim, o seu valor é de 17kg

(c) A distância interquartílica é a diferença entre o quartil superior pelo quartil inferior, assim, a distância seria 23 − 10 = 13.

(d) A quantidade de malas presente entre 5kg e 10kg está no primeiro quartil que corresponde a 25% do total da amostra, assim, corresponderia a 25% de 240 malas, ou seja, 60 malas.

**Questão 02**

Questão 2 Obtive a soma de todas as médias dos 30 alunos, multiplicando 30 pela média aritmética das notas, ou seja, 6.40 encontrando como resultado 192. Da mesma forma, obtive a soma total das médias dos outros 50 alunos da outra turma, multiplicando o total de alunos (50) por 5.20 tendo como total 260. Feito isso, somei a soma total das médias das duas turma (192+260=452) e dividi por 80 (total de alunos correspondente as duas turmas) (452/80). Assim, obtive que a média aritmética dos 80 alunos é (a) 5.65.

**Questão 03**</br>
(a) Para criar o vetor, utilizei o seguinte código

```{r}
X  <- c ( 68 , 70 , 72 , 58 , 90 , 110 , 68 , 70 , 72 , 80 , 80 , 67 , 90 , 94 , 100 , 80 , 75 , 79 , 84 , 90 )
(110:58)
```


(b) Média = 79.85;
Primeiro quartil = 70.0;
Mediana = 79.5;
Terceiro quartil = 90;
Desvio padrão = 12.78681
Para encontrar essa resposta, utilizei os seguintes códigos

```{r}
mean(X)

quantile(X)

median(X)

sd(X)
```

(c) No histograma, é possível perceber uma certa assimetria entre os valores, por isso, acredito que a mediana representaria melhor como medida central do conjunto de dados.

**Questão 04**

(a) Importei o dataset para o Rstudio com o seguinte código

```{r}
frango_dieta <- readr::read_csv("dados/frango_dieta.csv")
frango_dieta
```
Ao analisar o dataset foi possível identificar que cada coluna representava uma variável (peso, tempo, frango, dieta), cada linha apresentava observações sobre as variáveis e cada célula apresentava uma única observação, logo, este dataset está organizado na forma tidy

(b) Usando o código

```{r}
mean(frango_dieta$peso)
```

Encontrei que a média do peso dos frangos é 121.8183

(c) Usando o código

```{r}
sd(frango_dieta$peso)
```

Encontrei como desvio padrão o valor 71.07196

(d) A variável peso é quantitativa contínua.
A variável tempo é quantitativa discreta
A variável frango é qualitativa nominal
A variável dieta é qualitativa nominal

**Questão 05** Rodando o seguinte código:

```{r}
N <- 1000
x <- rnbinom(N, 4, .5)
hist(
x,
xlim = c(min(x), max(x)),
probability = T,
nclass = max(x) - min(x) + 1,
col = 'lightblue', xlab = ' ', ylab = ' ', axes = F,
main = 'Positive Skewed'
)
lines(density(x, bw = 1), col = 'red', lwd = 3)
```

Analisando esse gráfico, é possível perceber que a disposição dos valores é assimétrica, logo, a mediana é a melhor medida central para representar esses dados.

**Questão 06**

(a) Importei o dataset com o código
```{r}
dados_co2 <- readr::read_csv("dados/dados_co2.csv")
dados_co2
```

(b) Não está no formato tidy, pois, as colunas não representam variáveis, nesse caso, acredito que deveria haver 3 colunas (ano, mês, co2)

(c) Organizei o conjunto de dados na forma tidy com o seguinte código

```{r}
dados_co2 %>%                
  pivot_longer(
    !ano,              
    names_to = "mes",    
    values_to = "ppm"  
  )
```


(d) Produzi e salvei o arquivo com o seguinte código

```{r}
co2_tidy <- dados_co2 %>%
  pivot_longer(
    !ano,
    names_to = "mes",
    values_to = "ppm"
      )
write_csv(co2_tidy, "dados/co2_tidy.csv.")
```

(e) Salvei na variável co2_tidy com o seguinte código

co2_tidy <- read_csv("dados/co2_tidy.csv")
Executei o seguinte código:

```{r}
co2_tidy %>% 
  group_by(ano) %>% 
  summarise(media = round(mean(ppm), 2)) %>% 
  ggplot(aes(ano, media, group = 1)) + 
  geom_line(color = "blue", size = 1)
```

  
Observando o gráfico, é possível perceber que a media da variável ppm aumentou com o passar dos anos.

**Questão 07**

(a) Criei a tibble da seguinte forma:


```{r}
tabela_tibble <- tibble::tribble(
  ~nome,       ~altura, ~peso,
  "Ana",       155,     50,
  "Ludmilla",  158,     61,
  "Cristina",  162,     65,
  "Tereza",    168,     68,
  "Patrícia",  170,     69,
  "Mariana",   170,     65,
  "Ana Paula", 172,     82,
  "Dirce",     173,     79
)
tabela_tibble
```


(b) A variável nome é uma variável qualitativa nominal
A variável altura é uma variável quantitativa contínua
A variável peso é uma variável quantitativa contínua

(c) Calculei a média, mediana e desvio padrão da altura e peso usando os seguintes códigos

```{r}
mean(tabela_tibble$peso)
median(tabela_tibble$peso)
sd(tabela_tibble$peso)
mean(tabela_tibble$altura)
median(tabela_tibble$altura)
sd(tabela_tibble$altura)
```
Para a altura encontrei
- média = 166
- mediana = 169

desvio padrão = 6.78233
Para o peso encontrei
- média = 67.375
- mediana = 66.5
- desvio padrão = 10.04188

Aparentemente, a relação observada é que, quanto maior o peso da pessoa, maior é sua altura. Entretanto existe dois valores que distoam dessa relação uma delas com o mesmo peso de 65kg porem maior do que a outra de mesmo peso, e uma pesando acima de 80kg porém mais baixa do que a pessoa que pesa proximo a 80kg.

(d) Executei o seguinte código


```{r}
plot(tabela_tibble$peso, tabela_tibble$altura)
```


  
